【裁判字號】    94,保險,27
【裁判日期】    950515
【裁判案由】    給付保險金
【裁判全文】
臺灣臺中地方法院民事判決              94年度保險字第27號
原      告  辛○○
            丙○○
            壬○○
            庚○○
共      同
訴訟代理人  張績寶律師
共      同
複  代理人  張瓊文律師
            常照倫律師
            莊惠祺律師
被      告  丁○○○保險股份有限公司
法定代理人  癸○○
訴訟代理人  乙○○
被      告  統一安聯人壽保險股份有限公司
法定代理人  己○○
訴訟代理人  子○○
上列當事人間請求給付保險金事件，本院於民國95年4月19日言
詞辯論終結，判決如下：
    主  文
原告之訴及假執行之聲請均駁回。
訴訟費用由原告辛○○、丙○○、壬○○、庚○○負擔一七三分
之五十，餘由原告丙○○負擔。
    事實及理由
甲、程序方面：
    按訴狀送達後，原告不得將原訴變更或追加他訴。但擴張或
    減縮應受判決事項之聲明者，不在此限，民事訴訟法第255
    條第1項第3款定有明文。本件原告原起訴請求被告丁○○○
    保險股份有限公司（下稱國泰公司）給付原告四人新台幣（
    下同）50萬元、丙○○10萬元，另請求被告統一安聯人壽保
    險股份有限公司（下稱統一公司）給付原告丙○○113萬元
    ，及分別自起訴狀繕本送達翌日起（即國泰公司自94年7 月
    12日起、統一公司自94年7月13日起）至清償日止，按年息
    百分之5計算之利息，嗣於訴訟進行中，就其請求聲明擴張
    為被告國泰公司應給付原告四人500萬元、丙○○100萬元，
    另被告統一公司給付原告丙○○1130萬元及均自起訴狀繕本
    送達翌日起至清償日止，按年息百分之5計算之利息，屬擴
    張應受判決事項之聲明，核與首揭規定相符，應予准許，合
    先敘明。
乙、實體方面：
一、原告起訴主張：
  (一)原告丙○○之配偶陳火臨前曾：(1)於76年8月25日，以自己
    為要保人及被保險人，與被告國泰公司訂立「國泰21世紀終
    身壽險」契約，約定身故保險金為主契約50萬元及傷害保險
    附約50萬元，受益人為原告丙○○；(2)再於80年9月2日，以
    自己為要保人及被保險人，與被告國泰公司訂立「國泰萬代
    福211終身壽險」契約，約定身故保險金為主契約50萬元及
    傷害保險附約50萬元，受益人為原告丙○○；(3)又於87年11
    月30日，以自己為要保人及被保險人，與被告統一公司訂立
    「萬世福終身壽險」契約，約定身故保險金為主契約20萬元
    及意外傷害保險附約30萬元，受益人為原告丙○○；(4)復於
    92年10月27日，以其所經營之「欣欣燈飾廚具行」為要保單
    位，以其本人與所屬員工為被保險人，與被告統一公司訂立
    「團體傷害保險」，約定意外傷害身故保險金100萬元，受
    益人為原告丙○○。
  (二)又原告丙○○曾於93年5月15日，以其配偶陳火臨為被保險
    人，以自己為要保人及受益人，與被告統一公司訂立「旅行
    平安保險」，約定意外傷害身故保險金1,000萬元。另訴外
    人劉慶泉曾於93年5月15日，以自己為要保人，以陳火臨為
    被保險人，與國泰公司訂立「旅行平安保險」，約定意外傷
    害身故保險金500萬元，受益人為陳火臨之法定繼承人。
  (三)嗣被保險人陳火臨與原告丙○○於93年5月15日至馬來西亞
    旅遊，陳火臨於旅行期間之同月18日下午2時許，在瑪奴干
    島進行浮潛時，突然嗆水，呼吸困難，嗣登岸由原告丙○○
    扶持至洗手間，行走間不斷強烈咳嗽，並可聽到其呼吸聲夾
    雜積水呼嚕聲，旋至洗手間即倒地不省人事，經同團友人及
    值勤之救生員進行急救，並送往當地伊麗沙白女皇醫院，惟
    仍急救無效而宣告死亡。原告四人即檢具相關文件分別向被
    告二人提出理賠申請，然被告國泰公司除給付上開「國泰21
    世紀終身壽險」、「國泰萬代福211終身壽險」保險契約之
    主契約保險金各50萬元外，被告統一公司除給付上開「萬世
    福終身壽險」保險契約之主契約20萬元外，被告二人分別就
    上開保險之傷害保險附約及「團體傷害保險」、「旅行平安
    保險」，均以伊麗沙白醫院出具之醫療報告及馬來西亞政府
    出具之死亡證明書上記載死亡原因為局部缺血性心臟病（心
    肌梗塞）為由，與上開契約條款有關意外傷害事故定義不符
    ，拒絕給付保險金，而陳火臨並無缺血性心臟病病史，應係
    嗆水，導致缺氧致死，係屬意外，爰依保險契約之法律關係
    ，請求被告二人給付保險金。
  (四)又急性心肌梗塞診斷包含三項：臨床症狀（主要為胸痛，其
    他還有胸悶，呼吸不順等等相關症狀）、心電圖的異常、血
    液中心臟酵素的升高（目前常用的有兩種酵素：CK-MB、Tro
    ponin-I/Troponin-T。二者在發作3至6小時後才會上升，且
    在24小時達到最高值），且三項診斷項目中至少須符合兩個
    始能確立診斷為急性心肌梗塞。被保險人陳火臨係因歷經3
    、4天旅遊行程，因肌肉過度使用而致其血清中之CK值上升
    ，且事發時間係93年5月18日下午2時許，陳火臨送抵醫院係
    同日下午2時20分許，到院後立即抽血，經30分鐘急救無效
    ，顯見自案發迄抽血檢驗，僅約20分鐘，而心肌梗塞導致心
    肌酵素之升高，必須要3至12小時以上才開始發生，顯見該
    醫院出具之醫療報告不符心肌梗塞之診斷要件，亦即伊麗沙
    白醫院所稱陳火臨心臟酵素升高主要係指不具專一性之CK上
    升，而激烈運動、肌肉過度使用等均有可能係CK上升之原因
    ，與心肌梗塞無關。縱認陳火臨係死於急性缺血性心臟病，
    惟事發前其正從事浮潛之激烈運動，因發生嗆水，造成身體
    缺氧，引起急性缺血性壞死，致心臟停止跳動，其嗆水與心
    肌梗塞死亡間，有相當因果關係，自屬意外。
  (五)又上開馬來西亞官方出具之死亡證明書雖經我駐外單位認證
    ，惟該認證於法律上僅生確認該死亡證書並非出自於偽造，
    至其上所載內容之真正與否並不在認證範圍，自不生確認其
    內容真正之效力。若僅以伊麗沙白女皇醫院缺乏適當診斷出
    具之醫療報告為據，認陳火臨係自身疾病而死亡，自與意外
    死亡保險提供預防及分擔風險之屏障，俾生活無後顧之憂之
    意旨不符。
  (六)聲明：(1)被告國泰公司應給付原告四人500萬元；(2)被告國
    泰公司應給付原告丙○○100萬元；(3)被告統一公司應給付
    原告丙○○1130萬元，及均自起訴狀繕本送達翌日起至清償
    日止，按年息百分之5計算之利息；(4)願供擔保請准宣告假
    執行。
二、被告則以：
  (一)被告國泰公司部分：
    1.依伊麗沙白醫院出具之醫療報告及馬來西亞政府出具之死
      亡證書上記載被保險人陳火臨死亡原因為局部缺血性心臟
      病（心肌梗塞），並非嗆水，且依馬來西亞官方提供之病
      歷資料，並無肺部積水之記載，而該死亡證書亦經我國駐
      馬來西亞經濟文化辦事處認證，是其非意外身故；縱被保
      險人陳火臨有嗆水之事實，其死亡是否因該嗆水事故所導
      致，原告亦無法提出證據證明，原告既無法證明被保險人
      陳火臨究係發生何種意外事故，被告國泰公司自得拒絕理
      賠。又依鈞院送請台灣大學醫學院附設醫院鑑定結果第9
      點可知，陳火臨並非因浮潛運動及嚴重嗆水引起心肌梗塞
      。況被保險人陳火臨本身已患有糖尿病、體重過重、年紀
      老化等問題，屬罹缺血性心臟病之高危險群。
    2.聲明：(1)原告之訴及假執行之聲請均駁回；(2)如受不利之
      判決，願供擔保請准宣告免為假執行。
  (二)被告統一公司部分：
    1.依死亡證書記載，被保險人陳火臨死亡原因係局部缺血心
      臟病（ISCHAEMIC HEART DISEASE），而該證書經我國駐
      馬國經濟文化辦事處認證，已推定為真正，原告所舉醫學
      文獻無法推翻該認定。又急性心肌梗塞發病前兆並不一定
      有胸悶、胸痛，且該前兆休息後可獲得緩解，而被保險人
      陳火臨產生局部缺血心臟病之時間，可能為事發前數小時
      至一週，若再從事浮潛，縱有嗆水事實，亦難保其嗆水非
      因局部缺血性心臟病所致，況其事後仍意識清楚，並由其
      妻即原告丙○○扶持行走數十公尺，是其並非因嗆水窒息
      死亡。又被保險人在榮總所為健康檢查之時間係92年2 月
      20日，與被保險人死亡時間相距1年3個月，不足以證明其
      身故時無缺血性心臟病，且縱無病史，因被保險人具有肥
      胖、年老、糖尿病等高危險群及發病不自知體質，加以被
      保險人離開水面後即稱胸痛，嗣行至洗手間旋即休克，顯
      見被保險人縱有嗆水事實，亦非致死原因。再者，醫師為
      一專業人士，其依現場、臨床及專業綜合判斷死亡原因係
      屬合理，而經營人壽保險業務之被告公司依一般理賠實務
      ，自以醫師所開具之診斷證明書為準，原告既然主張被保
      險人係意外死亡，自當提出相當程度之證明，而非僅以臆
      測方式推斷。
    2.聲明：(1)原告之訴及假執行之聲請均駁回；(2)如受不利之
      判決，願供擔保請准宣告免為假執行。
三、本件兩造不爭執事項：
  (一)原告丙○○之配偶陳火臨前曾分別於：
    1.76年8月25日，以自己為要保人以及被保險人，與被告國
      泰公司訂立「國泰21世紀終身壽險」，約定身故保險金為
      主契約50萬元，及傷害保險附約50萬元，受益人為原告丙
      ○○。
    2.80年9月2日，以自己為要保人以及被保險人，與被告國泰
      公司訂立「國泰萬代福211終身壽險」，約定身故保險金
      為主契約50萬元，及傷害保險附約50萬元，受益人為原告
      丙○○。
    3.87年11月30日，以自己為要保人以及被保險人，與被告統
      一公司訂立「萬世福終身壽險」，約定身故保險金為主契
      約20萬元，及意外傷害保險附約30萬元，受益人為原告丙
      ○○。
    4.於92年10月27日以其所經營之「欣欣燈飾廚具行」為要保
      單位，以其本人與所屬員工為被保險人，與被告統一公司
      訂立「團體傷害保險」，約定意外傷害身故保險金100萬
      元，受益人為原告丙○○。
  (二)原告丙○○、訴外人劉慶泉亦曾以陳火臨為被保險人，分別
    訂立下開保險契約：
    1.原告丙○○前曾於93年5月15日，以自己為要保人，以其
      配偶陳火臨為被保險人，與被告統一公司訂立「旅行平安
      保險」，約定意外傷害身故保險金1,000萬元，受益人為
      原告丙○○。
    2.訴外人劉慶泉前曾於93年5月15日，以自己為要保人，以
      陳火臨為被保險人，與被告國泰公司訂立「旅行平安保險
      」，約定意外傷害身故保險金500萬元，受益人為陳火臨
      之法定繼承人。
  (三)被保險人陳火臨參加台灣旅遊團，於93年5月15日自台灣出
    發，並於同日抵達馬來西亞沙巴州之首府一哥打京那巴魯，
    預計為期5天之旅遊。而93年5月18日下午2時許，被保險人
    於瑪奴干島進行浮潛之際，被保險人因故死亡。
  (四)被告國泰公司僅理賠「國泰21世紀終身壽險」、「國泰萬代
    福211終身壽險」主契約部分之保險金各50萬元，就上開2份
    保險之傷害附約部分以及「國泰旅行平安保險」則拒絕理賠
    。
  (五)被告統一公司僅理賠「萬世福終身壽險」主契約部分之保險
    金20萬元，就上開保險之傷害保險附約部分及「團體傷害保
    險」、「旅行平安保險」則拒絕理賠。
  (六)原告四人均為訴外人陳火臨之繼承人。
  (七)若本件訴外人陳火臨之死亡係屬意外，對於原告主張未給付
    之保險金額及請求之保險金額不爭執。
四、得心證之理由：
    原告主張被保險人陳火臨之死亡係因浮潛發生嗆水，屬意外
    死亡，而請求被告二人依保險契約，分別給付上開金額等情
    ，為被告二人所否認，並辯稱：被保險人係因局部缺血性心
    臟病（即心肌梗塞）致死，非屬意外事故，且原告應就本件
    屬意外事故負舉證責任等語。是本件應審究者厥為：被保險
    人陳火臨之死亡係屬意外事故或因局部缺血性心臟病（即心
    肌梗塞）所致？經查：
  (一)按當事人主張有利於己之事實者，就其事實有舉證之責任，
    民事訴訟法第277條前段定有明文。本件系爭保險契約意外
    傷害保險附約及旅行平安保險契約約定均以被保險人陳火臨
    發生意外為保險事故，被告二人始就被保險人陳火臨意外傷
    亡結果，負給付意外事故身故保險金之責任，而原告既主張
    被告二人應給付意外事故身故保險金，依舉證責任分配原則
    ，自應就權利發生之要件事實即陳火臨係因遭遇外來突發之
    意外事故致死之事實，負舉證責任。
  (二)經查，證人戊○○於本院審理中雖證稱：「（是否曾與陳火
    臨去馬來西亞玩？）是的，在93年5月15日去的」、「（被
    保險人陳火臨於93年5月18日下午2時50分於馬來西亞瑪奴干
    島進行浮潛時發生意外，你是否目睹事故發生經過，能否詳
    述當時情形？）當時我有在場，當天吃完午飯後約十幾分鐘
    ，大家約著一起去浮潛，我們下去浮潛繞了三圈之後，此時
    有個浪衝過來，因陳火臨浮潛技術比較差，而他不會使用浮
    潛的呼吸管，當時他有嗆到水，之後他就拿掉該呼吸管，並
    且咳嗽，我有看到他的鼻子嘴巴有咳水出來，此時他太太過
    去拍他的背，並扶著他到岸邊，因我覺得嗆水是很平常的事
    ，所以這時我繼續玩我的，之後隔了幾分鐘，這時有人大叫
    我的名字說陳火臨出事了叫我快過來，因為我是救生員，我
    馬上上岸，他已經躺上地上，我直接作心肺復甦術，結果一
    壓下去，鼻子跑出水來，嘴巴跑出東西，我一直作心肺復甦
    術等到船來，上了船我繼續作心肺復甦術，船到碼頭後當地
    的人也幫忙我作心肺復甦術，一直到救護車來送醫，我也跟
    著去醫院，在救護車上是由醫護人員接手處理，到醫院之後
    等了二十多分後，醫護人員出來跟陳火臨的太太說沒有辦法
    救了，並表示陳火臨進醫院時已沒有生命跡象了，所以無法
    施救」、「（在幫陳火臨作急救時，就你瞭解陳火臨是否有
    嗆水？）是有嗆水」等語（見本院94年10月24日言詞辯論筆
    錄），另證人甲○○雖證稱：「（有無和陳火臨去馬來西亞
    ？有的，是93年5月15日去的」、「（93年5月18日當天陳火
    臨進行浮潛時你有無在場？）有的，當時我吃完飯，但還沒
    有下水，我在岸邊並沒有看到他嗆水的情形，我有看到他太
    太扶他上來，陳火臨坐在岸邊的木椅那邊，他太太一直在幫
    她拍背，有人提醒他穿衣服，叫他不要再玩了，我看他很不
    舒服，我有幫忙把他扶到廁所換衣服，快要到廁所時陳火臨
    就走不動沒有力氣，我就把他扶到廁所，並幫他抓背，且叫
    他太太趕快找人幫忙，而在走到廁所的期間有聽到陳火臨一
    直在咳嗽，感覺起來好像是嗆水原因造成的咳嗽」、「（扶
    陳火臨到廁所時，他意識是否清楚？）他走到廁所的前半段
    看起來只是不舒服，但意識清楚，到了後半段的路上他就昏
    倒沒有意識了，是我和他太太一人扶一邊，將他帶到廁所去
    」、「（行走過程中陳火臨的呼吸聲有無呼嚕聲？）我當時
    聽到他呼吸急促，感覺有呼嚕的聲音」等語（見本院94年11
    月21日言詞辯論筆錄），惟證人戊○○未能確認陳火臨口中
    溢出係何物，且證人甲○○並未見到陳火臨嗆水，僅證稱陳
    火臨之咳嗽聲音「感覺起來好像是嗆水原因所造成」，是其
    所稱僅係臆測之詞。縱認陳火臨當時有嗆水，惟依證人證詞
    ，陳火臨嗆水後仍可於岸邊休息，並在他人攙扶下行走數十
    公尺，行走間意識仍清楚，直至距離廁所1、2公尺前才喪失
    意識，是該嗆水是否造成被保險人陳火臨死亡之原因，已令
    人生疑？再者，依馬來西亞政府及馬國當地伊麗沙白女皇醫
    院出具之死亡證書及醫療報告均載明，被保險人陳火臨之死
    因係局部缺血心臟病（ISCHAEMIC HEART DISEASE），且依
    馬來西亞政府提供之病歷資料，並無陳火臨肺部積水之記載
    ，自不得以上開二證人之證詞，即認陳火臨之死亡係因嗆水
    意外所致。
  (三)至原告雖主張馬來西亞伊麗沙白女皇醫院僅憑被保險人陳火
    臨血液檢查顯示CK上升，即判斷陳火臨死因為心肌梗塞臟病
    ，該死亡證書應不足採云云。惟查：
    1.本院經原告請求，向上開醫院調取被保險人陳火臨事發時
      之病歷資料，並函詢國立台灣大學醫學院附設醫院，經該
      醫院函覆稱：「(1)心肌梗塞之臨床症狀，即典型之胸痛、
      心電圖ST-T波異常、心臟酵素升高，上述三項臨床症狀中
      ，若符合兩項即可診斷為急性心肌梗塞；(2)所檢測若為較
      具專一性之CK-MB或Troponin I/Troponin T仍可推測患者
      之死因和心肌梗塞有關。惟人體在遭遇重大壓力，如嚴重
      感染或缺氧，都有可造成Troponin輕度升高，故仍須視病
      患之臨床狀況決定；(3)臨床上都有使用CK、CK-MB、Tropo
      ninI、Troponin T來監測心肌梗塞，惟以CK-MB或Troponi
      n I、Troponin T較具專一性；(4)上述心臟酵素升高時間
      ，一般為3小時；(5)因陳火臨君到院前，持續接受心臟按
      摩急救，故所升高之酵素可為CK或CK-MB。其係因休克造
      成肌肉缺氧壞死，就會使CK或CK-MB上升（最主要為CK）
      。故僅就CK上升是無法判定為心肌梗塞所造成之死亡；(6)
      所指之各種酵素上升時間均為3小時；(7)激烈運動、肌肉
      過度使用均會造成CK上升；(8)一般糖尿病患者之胸痛症狀
      ，並不一定是典型胸痛，且部分急性心肌梗塞患者，發病
      早期即因發生嚴重心室心律不整而猝死，故自然無法經由
      第(1)點所述來判定死因是心肌梗塞，惟醫生仍可根據當時
      狀況，合理推測病患是因急性梗塞引發猝死；(9)病患本身
      若無心血管疾病，則無論浮潛運動再激烈或嗆水缺氧再嚴
      重，都不足以發生心肌梗塞，此兩者間無絕對之因果關係
      」等語，有該醫院95年2月14日校附醫祕字第0950001348
      號函附卷可稽，而上開伊麗沙白女皇醫院醫療報告係記載
      「病患剛抵達時，為他做心臟酵素檢查，也顯示缺血性心
      臟病」（Cardiac enzyme done on arrival alsoshowed
      ischaemic heart disease），該報告中僅說明有做心臟
      酵素（Cardiac enzyme）檢查，而並未說明該心臟酵素即
      原告所指稱之不具專一性之CK酵素，是原告該部分主張洵
      屬無據。
    2.又上開伊麗沙白女皇醫院醫療報告復有記載「事後由病理
      學法醫Jessie Hiu於94年5月19日上午2時30分檢查，發現
      係缺血性心臟病」（Post-mortem was done byDr.Jessie
      HiuForens c Pathologist HQE on 19.5.050230(H)Findi
      ngs showed ischaemic heart disease），顯見系爭醫療
      報告判斷被保險人陳火臨死因為缺血性心臟病非僅以心臟
      酵素是否升高為唯一判斷，故原告主張該醫院僅為陳火臨
      進行抽血檢測，系爭醫療報告除載明被保險人陳火臨有心
      臟酵素升高之症狀外，別無其他判別資料云云，自無足採
      。
    3.另上開伊麗沙白女皇醫院既已對被保險人陳火臨做心臟酵
      素檢查，又該心臟酵素檢查並非如原告主張專指較不具專
      一性之CK酵素檢查，已如前述，則前開台大醫院之函文意
      見第(3)、(4)點，並不足以推翻馬來西亞政府及伊麗沙白女
      皇醫院之死亡證書及醫療報告所載之死因。又依系爭醫療
      報告所載「（陳火臨）抵達醫院時，病患已無知覺。無法
      做BP紀錄。無心跳的聲音。無腸子蠕動的聲音。瞳孔擴大
      不動，要設法讓他恢復神智，但沒成功」，顯見當時陳火
      臨已無心跳，自無對其做心電圖診斷之必要及可能，況當
      地醫院於當時緊急情況下，以恢復陳火臨意識為第一要務
      ，於被保險人陳火臨死亡後又對其做病理檢查，並據以作
      成醫療報告，已屬台大醫院函覆第(8)點「醫生仍可根據當
      時狀況，合理推測病患是因急性梗塞引發猝死」之情形。
      至函覆意見第(1)、(2)、(4)、(6)、(7)點醫學上之說明，亦僅
      能作輔助判斷缺血性心臟病之學理論證，並不能推翻伊麗
      沙白女皇醫院病理學檢查所得之判斷。
    4.再系爭醫療報告稱「此人患有糖尿病」、「離開水面後，
      此病人即稱胸痛」等可知該醫院醫師於判斷被保險人陳火
      臨之死亡原因為「缺血性心臟病（心肌梗塞）」時，已將
      其患糖尿病、胸痛及心臟酵素之升高等因素，依當時狀況
      合理判斷陳火臨之死亡原因，此由該等文字最後載明「為
      他作心臟酵素檢查，也顯示缺血性心臟病」等語亦明，故
      台大醫院函覆意見第(8)點雖表示「一般糖尿病患者之胸痛
      症狀，並不一定是典型胸痛」，惟尚無法據此即否認上開
      醫療報告對死亡原因判斷之正確性。
    5.又原告雖稱被保險人陳火臨於92年2月20日在台中榮民總
      醫院接受心臟血管系統之健康檢查，未發現陳火臨心臟有
      任何異常云云，惟本件陳火臨係於93年5月18日死亡，距
      陳火臨在台中榮民總醫院檢查時已逾一年，該健康報告已
      無法證明陳火臨死亡前確無心臟疾病，自不得以此即謂陳
      火臨於身故時無缺血性心臟病。又上開台大醫院之函文第
      (9)點記載「病患本身若無心血管疾病，則無論浮潛運動再
      激烈或嗆水缺氧再嚴重，都不足以發生心肌梗塞，此兩者
      間無絕對之因果關係」，依此僅得推論單純嗆水意外與心
      肌梗塞並無絕對因果關係，不得據此推論被保險人陳火臨
      本身無心臟疾病，亦無法推論出被保險人陳火臨非因心肌
      梗塞致死之結果。至原告雖稱伊麗沙白女皇醫院無心臟電
      擊設備或氧氣管等救護設施云云，惟該醫院是否設備簡陋
      乃屬主觀認定，自不得以此即謂系爭醫療報告之正確性有
      問題。
  (四)綜上所述，原告既無法證明上開伊麗沙白女皇醫院對被保險
    人陳火臨所作之醫療報告死因判斷有何錯誤，就其主張被保
    險人陳火臨係因嗆水之「意外事故」導致死亡之事實，亦無
    法舉證以實其說，則其依系爭保險契約之法律關係，分別請
    求被告國泰公司給付原告四人50 0萬元、給付原告丙○○10
    0萬元，另被告統一公司給付原告丙○○1130萬元，及均自
    起訴狀繕本送達翌日起至清償日止，按年息百分之5計算之
    利息，為無理由，應予駁回。原告之訴既經駁回，其假執行
    之聲請亦失所附麗，應併予駁回。
五、本件事證已臻明確，兩造其餘之攻擊防禦方法，與判決基礎
    之事實及結果並無影響，爰不予審酌，併此敘明。
六、訴訟費用負擔之依據：民事訴訟法第78條、第85條第1項。
中    華    民    國    95    年    5    月     15    日
                  民事第三庭    法  官  卓進仕
以上正本係照原本作成。
如對本判決上訴，須於判決送達後20日內向本院提出上訴狀（須
附繕本）。
中    華    民    國    95    年    5    月     15    日
                                書記官


司法院資訊處製作；財團法人民間司法改革基金會備份。
